【裁判字號】    96,易,1353
【裁判日期】    970111
【裁判案由】    竊盜
【裁判全文】
臺灣桃園地方法院刑事判決              96年度易字第1353號
公  訴  人  臺灣桃園地方法院檢察署檢察官
被      告  乙○○
上列被告因竊盜案件，經檢察官提起公訴（96年度偵字第24378
號），被告於本院審理中，就被訴事實為有罪之陳述，經本院告
知簡式審判程序意旨，並聽取公訴人及被告等之意見後，本院裁
定依簡式審判程序審理，判決如下：
    主  文
乙○○所犯如附表所示之竊盜罪，各處如附表所示之刑，應執行
有期徒刑拾壹月，扣案之美工刀壹把沒收。
    事  實
一、乙○○因失業需錢孔急，竟意圖為自己不法之所有，分別於
    附表編號一、二、三所示之時間、地點，徒手先後竊取如附
    表編號一、二、三所示之被害人之財物；另於附表編號四所
    示之時間、地點，持其所有客觀上具有危險性且可作為兇器
    使用之美工刀 1把，竊取附表編號四所示之被害人之財物，
    嗣經警於民國96年10月4 日凌晨3 時許，在桃園縣中壢市○
    ○地○道查獲，並扣得其所有供犯本案犯行所用之美工刀 1
    把，而乙○○於具有偵查職權機關尚未發覺其附表編號一、
    二、三竊盜犯行前，主動供出其上述附表一編號一、二、三
    所示之竊盜犯行而自首，進而接受本件裁判，始查悉上情。
二、案經桃園縣政府警察局中壢分局報告臺灣桃園地方法院檢察
    署檢察官偵查起訴。
    理  由
一、按被告以外之人於審判外之言詞或書面陳述，除法律有規定
    者外，不得作為證據；被告以外之人於審判外之陳述，雖不
    符前4 條之規定，而經當事人於審判程序同意作為證據，法
    院審酌該言詞陳述或書面陳述作成時之情況，認為適當者，
    亦得為證據；當事人、代理人或辯護人於法院調查證據時，
    知有第159 條第1 項不得為證據之情形，而未於言詞辯論終
    結前聲明異議者，視為有前項之同意。刑事訴訟法第159 條
    第1 項、第159 條之5 就此分別定有明文。經查，本案所引
    用之供述及非供述證據，經本院依法踐行調查證據程序，檢
    察官及被告均不爭執各該證據之證據能力，且迄本院言詞辯
    論終結前未就上開證據之證據能力聲明異議，又查無依法應
    排除其證據能力之情形，是後述所引用證據之證據能力均無
    疑義，依法自有證據能力，均得作為本案證據，先予敘明。
二、訊據被告乙○○對於上揭附表所載之事實均坦承不諱，核與
    證人即被害人甲○○、丁○○、張淳卉、丙○○於警詢中證
    述遭竊之情節相符，復有搜索扣押筆錄、扣押物品目錄表、
    贓物認領保管單、查獲照片、電話記錄查詢表附卷可稽，並
    有扣案之美工刀1 把扣案可佐，足認被告前揭之自白核與事
    實相符。本件事證明確，被告犯行已堪認定，應依法論科。
三、按刑法第321 條第1 項第3 款之攜帶兇器竊盜罪，係以行為
    人攜帶兇器竊盜為其加重條件，此所謂兇器，其種類並無限
    制，凡客觀上足對人之生命、身體、安全構成威脅，具有危
    險性之兇器均屬之（最高法院79年臺上字第5253號判例參照
    ）。本案被告於附表編號四所示之時間、地點行竊時所攜帶
    之美工刀 1把，均係質地堅硬之鋒利物品，足對人之生命、
    身體安全構成威脅，在客觀上顯然具有危險性，其屬兇器無
    疑。是核被告所為如附表編號一、二、三所示之各次犯行，
    均係犯刑法第320條第1項之竊盜罪；所為如附表編號四所示
    之犯行，則係犯刑法第321條第1項第 3款之攜帶兇器竊盜罪
    。被告所犯上開各罪間，犯意各別，行為互殊，應予分論併
    罰。又被告被查獲後，在有偵查職權之機關尚未發覺其上開
    附表編號一、二、三之竊盜犯行前，主動供出其附表編號一
    、二、三所示之竊盜犯行，業據其供承在卷，再觀之全案卷
    證，查無可資證明被告為警查獲時，有足以讓承辦警員對於
    被告涉犯附表編號一、二、三所示竊盜犯行，客觀上存有合
    理懷疑之事證，況經本院以電話詢問承辦員警，亦經承辦員
    警表示附表編號一、二、三所示竊盜犯行係被告供述始循線
    查獲等情，有電話記錄表在卷可憑，被告此部分之犯行均符
    合自首之要件，應無疑義，爰依刑法第62條前段減輕其刑。
    爰審酌被告不思以正當手段獲取財物，竟圖不勞而獲為本案
    竊盜犯行，所為非是，並衡其犯罪之動機、目的、手段、犯
    後態度及所竊取之財物價值非鉅等情，分別量處如主文所示
    之刑，並定其應執行之刑，以示懲儆。雖公訴人就被告具體
    求處有期徒刑 1年，並宣告強制工作云云，然本院斟酌其具
    體犯罪情節及前述各情，認求刑部分尚屬過重，且被告未有
    前科紀錄，而其所犯本件竊盜及加重竊盜之犯行，係因失業
    需錢孔急而為之，要難認有犯罪之習慣，亦無從認其因遊蕩
    或懶惰成習而犯罪，本院認處以主文所示之刑度為妥適，且
    對其所宣告之刑，已足惕勵其奮發向上，尚無併予宣告強制
    工作之必要，因此，檢察官上開求刑及請求宣告強制工作，
    均容有未洽，併予敘明。
四、末查，扣案之美工刀 1把，係被告所有，並供被告犯附表編
    號四加重竊盜罪所用之物，業據被告供陳在卷，爰依刑法第
    38條第1項第2款之規定，宣告沒收。
據上論斷，應依刑事訴訟法第273條之1第1項、第299條第 1項前
段，刑法第320條第1項、第321條第1項第 3款、第62條前段、第
51條第5款、第38條第1項第2款，判決如主文。
本案經檢察官鄭東到庭執行職務。
中    華    民    國    97    年     1    月    11    日
                    刑事第十二庭  法  官  羅  國  鴻
以上正本證明與原本無異。
如不服本判決，應於判決送達後10日內向本院提出上訴狀（應附
繕本），其未敘述上訴理由者，應於上訴期間屆滿後20日內補提
理由書狀於本院，上訴於臺灣高等法院。
                                  書記官  戴  育  萍
中    華    民    國    97    年    1     月    14    日
參考法條：
中華民國刑法第320條
意圖為自己或第三人不法之所有，而竊取他人之動產者，為竊盜
罪，處五年以下有期徒刑、拘役或五百元以下罰金。
意圖為自己或第三人不法之利益，而竊佔他人之不動產者，依前
項之規定處斷。
前二項之未遂犯罰之。
中華民國刑法第321條
犯竊盜罪而有左列情形之一者，處六月以上、五年以下有期徒刑
：
一  於夜間侵入住宅或有人居住之建築物、船艦或隱匿其內而犯
    之者。
二  毀越門扇、牆垣或其他安全設備而犯之者。
三  攜帶兇器而犯之者。
四  結夥三人以上而犯之者。
五  乘火災、水災或其他災害之際而犯之者。
六  在車站或埠頭而犯之者。
前項之未遂犯罰之。
附表：
  ┌──┬─────┬──────┬──────┬────┬───┬──────┐
  │編號│犯罪時間  │犯罪地點    │ 竊得財物   │方式    │被害人│罪名及宣告刑│
  ├──┼─────┼──────┼──────┼────┼───┼──────┤
  │ 一 │96年6月23 │台北縣三峽鎮│駕照、身分證│徒手    │甲○○│竊盜，處有期│
  │    │日14 時許 │往樂樂谷道路│            │        │      │徒刑2月     │
  │    │          │旁機車把手  │            │        │      │            │
  ├──┼─────┼──────┼──────┼────┼───┼──────┤
  │ 二 │96年9月20 │桃園縣中壢市│白色女用皮包│徒手    │丁○○│竊盜，處有期│
  │    │日18時許  │中美路與新生│、身分證、健│        │      │徒刑2月     │
  │    │          │路口028─BSA│保卡、自用小│        │      │            │
  │    │          │重型機車置物│客車駕照、重│        │      │            │
  │    │          │箱內        │型機車行照、│        │      │            │
  │    │          │            │台北富邦銀行│        │      │            │
  │    │          │            │信用卡1 張、│        │      │            │
  │    │          │            │現金1000元、│        │      │            │
  │    │          │            │學生證1張。 │        │      │            │
  ├──┼─────┼──────┼──────┼────┼───┼──────┤
  │ 三 │96年9月24 │中壢市○○路│LV手提包1 只│徒手    │張淳卉│竊盜，處有期│
  │    │日23時許  │86號        │、身分證、郵│        │      │徒刑2月     │
  │    │          │            │局金融卡1張 │        │      │            │
  │    │          │            │、駕照、健保│        │      │            │
  │    │          │            │卡。        │        │      │            │
  ├──┼─────┼──────┼──────┼────┼───┼──────┤
  │ 四 │96年10月4 │中壢市○○路│投影機2台、 │持美工刀│丙○○│攜帶凶器竊盜│
  │    │日凌晨1時 │2─28 號2樓 │音響擴大器4 │撬開安全│      │，處有期徒刑│
  │    │許及2時許 │            │台。        │門卡榫，│      │6月         │
  │    │          │            │            │打開安全│      │            │
  │    │          │            │            │門進入屋│      │            │
  │    │          │            │            │內竊盜。│      │            │
  └──┴─────┴──────┴──────┴────┴───┴──────┘


司法院資訊處製作；財團法人民間司法改革基金會備份。
